【裁判字號】    92,聲判,108
【裁判日期】    921212
【裁判案由】    聲請交付審判
【裁判全文】
臺灣高雄地方法院刑事裁定                        九十二年度聲判字第一八號
    聲  請  人
    即  告訴人  甲○○
    代  理  人  丙○○律師
                丁○○律師
    被      告  乙○○
右列聲請人因被告強盜等案件，不服臺灣高等法院高雄分院檢察署檢察長駁回再議之
處分（九十二年度上聲議字第九七九號），聲請交付審判，本院裁定如左：
    主  文
聲請駁回。
    理  由
一、按告訴人不服上級法院檢察署檢察長或檢察總長認再議為無理由而駁回之處分者
    ，得於接受處分書後十日內委任律師提出理由狀，向該管第一審法院聲請交付審
    判；法院認為交付審判之聲請不合法或無理由者，應駁回之，刑事訴訟法第二百
    五十八條之一、第二百五十八條之三第二項前段分別定有明文。本件聲請人甲○
    ○以：被告乙○○於民國九十一年一月間，經同案被告陳宥良、陳吳英花夫婦（
    另案經本院以九十二年度簡第三五五０號簡易判決處刑）介紹，向經營仲介中古
    汽車買賣為業之聲請人購買中古車。嗣聲請人以新台幣（下同）十六萬五千元之
    價格向案外人呂文雄所經營高雄市○○區○○路五０六號之「禾益汽車商行」購
    買福特牌、車號Ｋ六—六四七七號泡水汽車乙輛，並旋以二十二萬元之價格轉賣
    與被告。迄九十一年四月十六日，因前開汽車故障，被告遂將車輛送往台北市○
    ○街二四二巷五三號之「寶來汽車有限公司」修理，經維修人員告知該車為泡水
    車，被告為查實情，即夥同同案被告陳宥良、陳吳英花二人，於九十一年六月五
    日要求聲請人返還車款，聲請人則委託案外人張惠雄、石菁華與被告乙○○及同
    案被告陳宥良、陳吳英花協商，復又委任案外人陳明星前往處理，至同日下午三
    時三十分許，案外人陳明星告知已會同警察在場處理，聲請人始前往禾益汽車行
    與被告等三人洽談，詎被告乙○○及同案被告陳宥良、陳吳英花等竟於到場處理
    之員警離去後，強押聲請人至車行內限制聲請人之行動自由，同案被告陳宥良另
    夥同二名真實年籍、姓名均不詳之成年男子共同出手毆打聲請人頸部、生殖器等
    處；同案被告陳吳英花則持高跟鞋敲打聲請人頭部及手部；被告乙○○另以手肘
    撞擊聲請人之腋下，致使聲請人因而受有右眼眶瘀腫、前額擦創傷、胸腹部瘀腫
    、左前腹部血腫、右手背部血腫、右足踝瘀青等之傷害。其等並向聲請人恐嚇稱
    ：要拿槍將聲請人斃了帶去活埋等語，致使聲請人心生畏懼，而簽發十五萬元之
    本票與切結同意書各一紙交予被告等人。其等至此猶不罷手，竟共同搶奪案外人
    陳明星開往禾益汽車商行之車號九Ｌ—三五二六號汽車乙輛，因認被告乙○○涉
    有搶奪、剝奪他人行動自由、傷害、恐嚇罪嫌為由，向臺灣高雄地方法院檢察署
    提出告訴（下稱高雄地檢），經該署檢察官於九十一年十二月十二日以九十一年
    度偵字第一七六四四號不起訴處分書予以不起訴處分後，聲請人不服聲請再議，
    經臺灣高等法院高雄分院檢察署檢察長（下稱高雄高分檢）於九十二年一月二十
    日以九十二年度上聲議字第九一號發回續行偵查，再經高雄地檢於九十二年七月
    二日以九十二年度偵續字第三三號不起訴起分書予以不起訴處分，聲請人復對該
    不起訴處分聲請再議，嗣經高雄高分檢於九十二年十月六日以九十二年度上聲議
    字第九七九號處分書駁回其再議，並於九十二年十月十四日送達聲請人，聲請人
    乃於九十二年十月二十四日委任律師，提出理由狀向本院聲請交付審判等節，業
    經本院依職權調取高雄地檢九十一年度發查字第三六九０號、九十二年度偵字第
    一七六四四號、九十二年度偵續字第三三號等卷宗核閱無誤，故本件聲請交付審
    判程序合於前揭規定，先予敘明。
二、聲請交付審判意旨略以：證人陳明星僅於警訊及高雄地檢九十一年度偵字第一七
    六四四號偵查中證述，而於該署九十二年度偵續字第三三號偵查中，雖經檢察官
    傳訊，陳明星並未到庭，亦經拘提無著，檢察官即率爾結案，顯有應調查證據而
    未予調查之違法；又證人呂文雄因不敢得罪被告乙○○，其於偵查中證述不實，
    惟今事過境遷，如再予以隔離偵訊，應得探求真實等語。
三、按法院於審查交付審判之聲請有無理由時，除認為告訴人所指摘不利被告之事證
    未經檢察機關詳為調查或斟酌，或不起訴處分書所載理由違背經驗法則、論理法
    則或其他證據法則，否則，不宜率予交付審判，法院辦理刑事訴訟案件應行注意
    事項第一百一十八項可資參酌。經查：
  (一)本件原檢察官偵查結果以：證人陳明星經傳未到，然其於警訊時已陳稱：當時陳
    保安（即陳宥良）等人一直說告訴人欠他們十五萬元，而告訴人則否認，當告訴
    人否認有此債務時，陳保安及另二名男子就動手毆打告訴人，告訴人迫於無奈只
    好聽從陳吳英花所說一句一字的寫下切結書，陳保安等人提出無法拿出現金就以
    九Ｌ－三五二六號自小客車作為抵押，告訴人說不是他所有無法作主，又遭到陳
    保安毆打脅迫，為免告訴人在此情勢下再遭毆打，伊遂勸告訴人先將車子給他們
    ，於是立下該切結書，車子由陳保安等人開走，切結書寫完後，陳吳英花就拿起
    她所穿的高跟鞋猛打告訴人頭部及身體部位等語在卷。另證人呂文雄復證稱：後
    來乙○○因等不到計程車，聽到車行內有人喊叫，就與我本人進入車行內勸陳保
    安不要這樣等情無訛。是以，聲請人所指顯與在場目擊證人所述大相逕庭。再自
    聲請人指訴遭人毆打之時間觀之，被告乙○○既與案外人呂文雄在外等候計程車
    ，而證人陳明星所指述動手毆打及出言恐嚇之人亦未指明被告乙○○涉案於內，
    則聲請人指述之信憑度如何，仍應調查其他積極證據為佐。惟此部分除聲請人之
    指述外，並無其他可供認定被告有恐嚇、傷害等事實之證據，此外復查無其他積
    極證據足認被告涉有任何犯行，尚難僅憑聲請人有瑕疵之指訴，遽為不利被告犯
    罪事實之認定，而予以不起訴處分。
  (二)臺灣高等法院高雄分院檢察署檢察長維持原檢察官所為之不起訴處分，並以：(1)
    證人陳明星在警詢時對於同案被告陳宥良、陳吳英花與另兩名不詳男子如何加害
    聲請人之事實，均已詳述清楚，並在原署前承辦檢察官偵查中證述明確。另原檢
    察官再次傳訊證人陳明星未到後，亦曾簽發拘票拘提未果，亦有拘票及高雄市政
    府警察局苓雅分局函可稽。聲請意旨指原檢察官未盡調查之責云云，顯有誤會。
    (2)證人呂文雄、陳明星在警詢及檢察官偵查中，均未證述被告乙○○有加害聲請
    人之行為。查證人陳明星係聲請人之友人，且為聲請人委託前往與被告乙○○及
    同案被告陳宥良、陳吳英花洽談購車糾紛事宜之人，業據聲請人陳明，則衡情陳
    明星之證詞，應無袒護被告之可能。故呂文雄之證詞，自非不足採信，聲請意旨
    指呂文雄之證詞不可採信，尚嫌無據。至本件與同案被告陳宥良、陳吳英花共同
    涉嫌犯罪之另兩名不詳男子，同案被告陳宥良、陳吳英花尚且否認犯行，更未供
    出該兩名不詳男子之姓名年籍資料供查證，顯難期待原檢察官詳予深入調查，亦
    難謂原檢察官有何輕忽之可言。(3)被告乙○○雖係購車之人，但經協調結果，已
    達成和解，即同意被告還車，及由呂文雄（調車給聲請人出售乙○○）、聲請人
    退還原金之方式解決，則被告乙○○已無損失，衡情自無再另外傷害聲請人，及
    強制聲請人之必要。況若實際損失者或最為切身者為被告乙○○，則何以加害聲
    請人之主要人物為同案被告陳宥良、陳吳英花？本件同案被告陳宥良、陳吳英花
    係介紹購車之人，因聲請人出售泡水車予被告乙○○，未盡告知之義務，致發生
    糾紛，足見本件購車事宜，與同案被告陳宥良、陳吳英花非無利害關係，故引起
    同案被告陳宥良、陳吳英花之不滿，非無可能。再議意旨，仍執前詞任意指摘原
    不起處分不當，經核並無理由，而駁回再議之聲請。
四、經核前開不起訴處分及駁回再議之理由，已就證人陳明星、呂文雄之證言相互比
    對，並斟酌證人陳明星係聲請人之友人，且為聲請人委託前往與被告乙○○及同
    案被告陳宥良、陳吳英花洽談購車糾紛事宜之人，應無袒護被告之可能，認證人
    呂文雄之證詞，應屬可採，而認本件除聲請人之指述外，並無其他可供認定被告
    乙○○有恐嚇、傷害等事實之證據，而予以不起訴處分及駁回再議之聲請，且該
    不起訴處分及駁回再議之理由，均未違背經驗法則及論理法則，亦無違反證據法
    則之處，告訴人仍以上開理由認被告等涉有恐嚇、傷害等犯行，聲請交付審判，
    自難認有理由，應予駁回。
據上論斷，應依刑事訴訟法第二百五十八條之三第二項前段，裁定如主文。
中      華      民      國    九十二    年      十二      月    十二    日
                                      臺灣高雄地方法院刑事第四庭
                                          審判長法  官  吳 永 宋
                                                法  官  黃 惠 玲
                                                法  官  洪 能 超
右正本證明與原本無異。
不得抗告。
                                                書記官  吳 金 霞
中      華      民      國    九十二    年      十二      月    十二    日


司法院資訊處製作；財團法人民間司法改革基金會備份。
